臺灣高雄地方法院刑事判決　　　　　　　　　　　　九十三年度訴字第二二四七號
　　公　訴　人　臺灣高雄地方法院檢察署檢察官
　　被　　　告　乙○○
右列被告因違反槍砲彈藥刀械管制條例案件，經檢察官提起公訴（九十三年度偵字第
一一八六六號），本院準備程序進行中，被告就被訴事實為有罪之陳述，經告知簡式
審判程序之旨，並聽取當事人之意見後，本院認宜以獨任進行簡式審判程序，而裁定
進行簡式審判程序審理，判決如左：
    主  文
乙○○未經許可，持有可發射子彈具有殺傷力之改造長槍，處有期徒刑壹年壹月，併
科罰金新臺幣肆萬元，罰金如易服勞役，以新臺幣玖佰元即銀元佰元折算壹日。扣
案之改造長槍壹枝（槍枝管制編號：0000000000號）、１２ＧＡＵＧＥ制
式霰彈（其內彈丸業經換裝為八ｍｍ鉛彈丸）陸顆均沒收。
    事  實
一、乙○○前於民國八十七年間，因違反槍砲彈藥刀械管制條例案件，經本院以八十
    九年度易字第一七七三號刑事判決分別判處有期徒刑三月、二月，應執行有期徒
    刑四月，緩刑二年確定，刑期至九十一年七月二十五日屆滿（尚不構成累犯）。
    竟於九十三年五月中旬某日時許，在其位高雄縣大樹鄉○○村○○路一三二之二
    號住處旁，見不詳姓名之人所有之土造長槍（槍枝管制編號：00000000
    00）一枝及１２ＧＡＵＧＥ制式霰彈（其內彈丸業經換裝為八ｍｍ鉛彈丸）九
    顆散置該處，明知該批槍彈為離該不詳之人持有之物，竟基於為自己不法所有之
    意圖而侵占之。渠復明知具有殺傷力之其他可發射金屬或子彈之槍枝、子彈均為
    槍砲彈藥刀械管制條例所管制之管制物品，未經許可不得持有，竟仍基於持有具
    殺傷力可發射子彈之槍枝及子彈之犯意，於取得前揭槍彈後，即未經許可擅自持
    有之。嗣經警於同年六月十一日下午一時許持搜索票赴乙○○所搭建位在高雄縣
    仁武鄉仁福村公館二巷十之八號豬舍搜索，扣得上開具殺傷力之土造長槍一枝、
    １２ＧＡＵＧＥ制式霰彈七顆（其餘二顆業經乙○○試射後已滅失），始知悉上
    情。
二、案經高雄縣政府警察局鳳山分局報請台灣高雄地方法院檢察署檢察官偵查起訴。
    理  由
一、本件被告所犯為死刑、無期徒刑、最輕本刑為三年以上有期徒刑以外之罪，其於
    準備程序進行中，就被訴事實為有罪之陳述，經告知簡式審判程序之旨，並聽取
    當事人之意見後，本院認宜以獨任進行簡式審判程序，而裁定進行簡式審判程序
    審理，合先敘明。
二、右揭事實，業據被告乙○○於警、偵訊及本院審理中坦承不諱，並有搜索扣押筆
    錄、扣押物品目錄表、搜索票與查獲照片十七幀在卷足憑，及上開改造長槍一支
    槍枝管制編號：0000000000號）、１２ＧＡＵＧＥ制式霰彈（其內彈
    丸業經換裝為八ｍｍ鉛彈丸）柒顆扣案足資佐證。扣案之改造長槍經送內政部警
    政署刑事警察局以性能檢驗法、制式子彈試射法鑑驗結果，認係土造長槍，以打
    擊子彈底火引爆其內火藥為發射動力，機械性能良好，可擊發１２ＧＡＵＧＥ制
    式霰彈，認具殺傷力；而扣案霰彈七顆則均認係１２ＧＡＵＧＥ制式霰彈，經採
    樣一顆拆解檢視，其內之彈丸業經換裝為直徑約八ｍｍ之鉛彈丸，再經試射，可
    擊發，認均具殺傷力，此亦有內政部警政署刑事警察局九十三年七月五日刑鑑字
    第○九三○一三二五六五號槍彈鑑定書一份附於偵查卷可稽，是被告之自白堪信
    與事實相符，應可採為認定事實之依據。本件事證明確，被告犯行洵堪認定。
三、按扣案之槍枝屬槍砲彈藥刀械管制條例第四條第一項第一款所稱之其他可發射子
    彈具有殺傷力之槍砲；扣案之子彈，亦屬槍砲彈藥刀械管制條例第四條第一項第
    二款所稱具殺傷力之彈藥，依據同條例第五條之規定，非經中央主管機關許可不
    得持有之。是核被告乙○○所為，係犯槍砲彈藥刀械管制條例第十一條第四項之
    未經許可持有可發射子彈具有殺傷力之改造手槍罪、同條例第十二條第四項之未
    經許可持有子彈罪及刑法第三百三十七條之侵占脫離物罪。被告以一持有土造長
    槍及子彈之行為，而觸犯未經許可持有可發射子彈具殺傷力之土造長槍罪及未經
    許可持有子彈罪之二罪名，為想像競合犯，應從一重之未經許可持有可發射子彈
    具殺傷力之土造長槍罪處斷。又被告上開侵占脫離物罪與未經許可持有可發射子
    彈具殺傷力之土造長槍罪二罪間，有方法結果之牽連關係，為牽連犯，應從一重
    未經許可持有可發射子彈具殺傷力之土造長槍罪處斷。爰審酌被告於侵占上開土
    造長槍一枝及霰彈後，明知上開物品均係未經許可不得持有之管制物品，而仍持
    有之，對社會治安之威脅不輕，惟念其犯後尚知坦承犯行，且未持上開土造長槍
    及子彈犯罪等一切情狀，酌情量處如主文所示之刑，並就罰金部分諭知易服勞役
    之折算標準。又扣案土造長槍一枝（槍枝管制編號：0000000000號）
    、１２ＧＡＵＧＥ制式霰彈（扣得七顆，經送鑑驗後試射一顆，剩餘六顆），經
    送請內政部警政署刑事警察局鑑定結果，認均具有殺傷力，已如前述，自屬違禁
    物無訛，不問屬於犯人與否，應依刑法第三十八條第一項第一款規定宣告沒收。
    至內政部警政署刑事警察局鑑定時試射之制式霰彈一顆，及被告陳明查獲前自行
    試射之制式霰彈二顆，因已擊發而不具殺傷力，非屬違禁物，爰不予宣告沒收，
    附此敘明。
據上論結，應依刑事訴訟法第二百七十三條之一第一項、第二百九十九條第一項前段
，槍砲彈藥刀械管制條例第十一條第四項、第十二條第四項，刑法第十一條前段、第
三百三十七條、第五十五條、第四十二條第二項、第三十八條第一項第一款，罰金罰
鍰提高標準條例第二條，現行法規所定貨幣單位折算新台幣條例第二條，判決如主文
。
本案經檢察官甲○○到庭執行職務。
中      華      民      國      九十三      年      十      月    八    日
                                  臺灣高雄地方法院刑事庭
                                      法  官  胡  宜  如
右正本證明與原本無異。
如不服本判決，應於判決送達後十日內，向本院提出上訴狀。
                                      書記官  蘇  溪  林
中      華      民      國      九十三      年      十      月    八    日
附錄本判決論罪科刑法條：
槍砲彈藥刀械管制條例第十一條第四項
未經許可，持有、寄藏或意圖販賣而陳列第一項所列槍砲者，處一年以上七年以下有
期徒刑，併科新臺幣七百萬元以下罰金。
槍砲彈藥刀械管制條例第十二條第四項
未經許可，持有、寄藏或意圖販賣而陳列子彈者，處五年以下有期徒刑，併科新台幣
三百萬元以下罰金。
